臺灣新竹地方法院刑事判決　　　　　　 99年度審訴字第559號
公　訴　人　臺灣新竹地方法院檢察署檢察官
被　　　告　許冠威
上列被告因違反槍砲彈藥刀械管制條例等案件，經檢察官提起公
訴（99年度偵字第3646號），本院依簡式審判程序判決如下：
    主  文
許冠威犯非法持有子彈罪，累犯，處有期徒刑月，併科罰金新
臺幣貳萬元，有期徒刑如易科罰金，罰金如易服勞役，均以新臺
幣壹仟元折算壹日。又犯竊盜罪，累犯，處有期徒刑伍月，如易
科罰金，以新臺幣壹仟元折算壹日。應執行有期徒刑陸月，併科
罰金新臺幣貳萬元，有期徒刑如易科罰金，罰金如易服勞役，均
以新臺幣壹仟元折算壹日。
    事  實
一、許冠威前曾於民國95年間因竊盜案件，經臺灣桃園地方法院
    於96年3 月30日以95年度訴字第2653號就加重竊盜罪部分判
    處有期徒刑6 月，就偽造文書部分判處拘役40日，於96年4
    月30日確定，並於96年5 月29日易科罰金執行完畢。
二、詎許冠威猶不知悔改，明知具有殺傷力之子彈為槍砲彈藥刀
    械管制條例所管制之物品，非經主管機關許可，不得無故持
    有，竟基於持有具有殺傷力之子彈之犯意，於98年10月間某
    日，在新竹縣新豐鄉○○路○ 段817 號「仙迪遊藝場」內，
    自真實姓名年籍不詳綽號「阿原」之成年男子處，取得具有
    殺傷力直徑8.8mm 金屬彈頭之改造子彈1 顆後，即放置在其
    所有車牌號碼BV—4101號之自用小客車內，未經許可而持有
    之。
三、許冠威又另行起意，並基於意圖為自己不法所有之犯意，於
    99年4 月23日17時至同年月25日7 時40分間某時許，在新竹
    縣新豐鄉○○○道路上，見金峰油漆行所有車牌號碼T7—15
    15號自用小客貨車，因不明原因被移至該處，乃趁無人注意
    之際，徒手竊取車內之汽車音響1 臺，得手後據為己有。
四、嗣為警於99年4 月27日21時45分許，在新竹縣新豐鄉○○路
    ○ 段817 號「仙迪遊藝場」內盤查許冠威，經其同意後實施
    搜索，在其所有車牌號碼BV—4101號自用小客車內扣得具有
    殺傷力之改造子彈1 顆（於鑑驗時試射完畢）、彈殼1 顆及
    汽車音響1 臺（業已發還）等物，因而為警循線查悉上情。
五、案經新竹縣政府警察局竹北分局報告臺灣新竹地方法院檢察
    署檢察官偵查起訴。
    理  由
一、本件被告許冠威所犯槍砲彈藥刀械管制條例第12條第4 項之
    未經許可持有具有殺傷力之子彈罪及刑法第320 條第1 項之
    竊盜罪，均非死刑、無期徒刑、最輕本刑為三年以上有期徒
    刑之罪，被告於本院準備程序進行中，就被訴事實為有罪之
    陳述，經本院認合於刑事訴訟法第273 條之1 第1 項之規定
    ，裁定進行簡式審判程序，合先敘明。
二、訊據被告許冠威對於上揭事實坦承不諱，並經被害人黃秀玲
    於警詢時指述綦詳，且有警員黃建宏出具之查證報告1 份、
    被告出具之同意搜索書2 份、新竹縣政府警察局竹北分局搜
    索扣押筆錄1 份、扣押物品目錄表1 份、搜索筆錄1 份、新
    竹縣警察局竹北分局新豐派出所贓證物領據1 份、查獲現場
    照片11幀及車籍查詢—基本資料詳細畫面2 份等在卷足稽，
    並有子彈1 顆扣案足資佐證。而扣案之子彈經內政部警政署
    刑事警察局鑑定結果，送鑑子彈1 顆，認係非制式子彈，由
    金屬彈殼組合直徑8.8mm 金屬彈頭而成，底火皿具撞擊痕跡
    ，經試射，可擊發，認具殺傷力等情，有該局99年5 月20日
    刑鑑字第0990065702號鑑定書1 份在卷足參，足見被告所為
    前開自白確與事實相符而堪採信。本案事證明確，被告所為
    前述犯行均堪以認定，應均予依法論科。
三、核被告許冠威就如事實欄二部分所為，係犯槍砲彈藥刀械管
    制條例第12條第4 項之未經許可持有子彈罪；又其就如事實
    欄三部分所為，係犯刑法第320 條第1 項之普通竊盜罪。又
    被告所為上開二罪，犯意各別，行為互殊，應予分論併罰。
    又被告前曾於95年間因竊盜案件，經臺灣桃園地方法院於96
    年3 月30日以95年度訴字第2653號判處有期徒刑6 月，於96
    年4 月30日確定，並於96年5 月29日易科罰金執行完畢等情
    ，有臺灣新竹地方法院檢察署刑案資料查註紀錄表及臺灣高
    等法院被告前案紀錄表各1 份在卷可參，其於受有期徒刑之
    執行完畢後，5 年以內故意再犯有期徒刑以上之上開二罪，
    均為累犯，均應依刑法第47條第1 項之規定，加重其刑。爰
    審酌被告明知非法持有子彈，對社會治安將造成隱藏之危害
    ，並可能對他人之生命安全構成威脅，故為我國法令所明文
    禁止，並為治安機關嚴加查緝對象，被告竟仍未經許可而無
    故持有子彈，法紀觀念薄弱，惟念其犯後坦承犯行，且查無
    其持之用以犯罪或有何其他不當行為，並慮及被告持有子彈
    之數量為1 顆；暨被告不循正途謀財，竟思不勞而獲，竊取
    他人所有財物，不尊重他人之財產權，行竊之手段、竊得財
    物之價值、所生危害情形及犯後亦能坦白承認等一切情狀，
    分別量處如主文所示之刑，並就所宣告之有期徒刑及罰金刑
    ，分別諭知如易科罰金及如易服勞役之折算標準，及就有期
    徒刑部分定其應執行刑，並諭知如易科罰金之折算標準，以
    資懲儆。又扣案之改造子彈1 顆，雖具有殺傷力，惟經內政
    部警政署刑事警察局鑑驗時試射，而僅餘彈殼、彈頭，是以
    已不具違禁物之性質；另扣案之彈殼1 顆，經送內政部警政
    署刑事警察局鑑定結果，認係已擊發之非制式金屬彈殼等情
    ，有上揭該局99年5 月20日刑鑑字第0990065702號鑑定書1
    份在卷足憑，顯見亦非違禁物，爰均不予宣告沒收之，附此
    敘明。
據上論斷，應依刑事訴訟法第273 條之1 第1 項、第299 條第1
項前段，槍砲彈藥刀械管制條例第12條第4 項，刑法第11條前段
、第320 條第1 項、第47條第1 項、第41條第1 項前段、第42條
第3 項前段、第51條第5 款，刑法施行法第1 條之1 第1 項、第
2 項前段，判決如主文。
本案經檢察官邱志平到庭執行職務。
中    華    民    國   100    年    5     月    20    日
                  刑事第九庭    法  官    楊惠芬
以上正本證明與原本無異。
如不服本判決應於收受本判決後10日內向本院提出上訴書狀，上
訴書狀應敘述具體理由。上訴書狀未敘述上訴理由者，應於上訴
期間屆滿後20日內補提理由書狀於本院( 均須按他造當事人之人
數附繕本 )「切勿逕送上級法院」。
中    華    民    國   100    年    5     月    20    日
                                書記官    許弘杰
附錄本案論罪科刑所適用法條全文：
槍砲彈藥刀械管制條例第12條第4 項：
未經許可，持有、寄藏或意圖販賣而陳列子彈者，處五年以下有
期徒刑，併科新臺幣三百萬元以下罰金。
刑法第320 條第1 項：
意圖為自己或第三人不法之所有，而竊取他人之動產者，為竊盜
罪，處五年以下有期徒刑、拘役或五百元以下罰金。